臺灣高等法院臺中分院刑事裁定
111年度聲字第1257號
聲  請  人  臺灣高等檢察署臺中檢察分署檢察官     
受  刑  人  周志昱




上列聲請人因受刑人數罪併罰有二裁判以上，聲請定其應執行之
刑（聲請案號：111年度執聲字第516號），本院裁定如下：
    主  文
周志昱因犯如附表所示各罪所處之刑，有期徒刑部分應執行有期
徒刑貳年拾月。
    理  由
一、聲請意旨略以：上列受刑人周志昱（下簡稱受刑人）因詐欺
    等數罪，先後經判決確定如附表，數罪中雖有刑法第50條第
    1項但書所列情形，惟受刑人已請求檢察官聲請定應執行刑
    ，有原署民國111年5月25日是否請求定應執行刑調查表足稽
    ，應依刑法第50條第2項、第53條、第51條第5款規定，定其
    應執行之刑，爰依刑事訴訟法第477條第1項聲請裁定等語。
二、按數罪併罰，有二裁判以上者，依刑法第51條之規定，定其
    應執行之刑。數罪併罰，分別宣告其罪之刑，如宣告多數有
    期徒刑者，於各刑中之最長期以上，各刑合併之刑期以下，
    定其刑期。但不得逾30年。刑法第53條、第51條第5款分別
    定有明文。又裁判確定前犯數罪者，併合處罰之。但有下列
    情形之一者，不在此限：一、得易科罰金之罪與不得易科罰
    金之罪。二、得易科罰金之罪與不得易服社會勞動之罪。三
    、得易服社會勞動之罪與不得易科罰金之罪。四、得易服社
    會勞動之罪與不得易服社會勞動之罪。前項但書情形，受刑
    人請求檢察官聲請定應執行刑者，依第51條規定定之，同法
    第50條亦有明文。次按刑事訴訟法第370條第2項、第3項，
    已針對第二審上訴案件之定應執行之刑，明定有不利益變更
    禁止原則之適用，於分屬不同案件之數罪併罰有應更定執行
    刑者，本於同為定刑裁定應為相同處理之原則，法院於裁定
    定應執行之刑時，自仍應有不利益變更禁止原則法理之考量
    ，亦即另定之執行刑，其裁量所定之刑期，不得較重於前定
    之執行刑加計後裁判宣告之刑之總和，否則即與法律秩序理
    念及法律目的之內部界限有違（最高法院103年度第14次刑
    事庭決議及最高法院93年度台非字第192號判決意旨參照）
    。
三、查本案受刑人因加重詐欺等數罪，經本院分別判處如附表所
    示之刑，均經確定在案。而附表編號1部分為得易服社會勞
    動之罪，附表編號2、3部分為不得易科罰金之罪，屬刑法第
    50條第1項但書第3款所示之情形。茲檢察官依受刑人之請求
    聲請定其應執行之刑（參本院卷附臺灣臺中地方檢察署刑法
    第50條第1項但書案件是否請求定應執行刑調查表影本1份）
    ，本院審核認聲請為正當，應予准許。又定應執行刑，不僅
    攸關國家刑罰權之行使，於受刑人之權益亦有重大影響，除
    顯無必要或有急迫情形外，法院於裁定前，允宜予受刑人以
    言詞、書面或其他適當方式陳述意見之機會，程序保障更加
    周全（最高法院110年度台抗大字第489號大法庭裁定意旨參
    照）。是本院業已向受刑人函詢其對本件之意見，有受刑人
    111年6月16日親自簽名回覆之本院陳述意見調查表在卷可稽
    （參本院卷第267、268頁），本院衡酌受刑人所犯各罪之犯
    罪類型、行為態樣、手段、動機、侵害法益種類及責任非難
    程度，暨附表編號1所示12罪、編號2至3所示6罪前已分別定
    執行刑，而為整體評價後，定其應執行刑。
四、爰依刑事訴訟法第477條第1項，刑法第50條第2項、第53條
    、第51條第5款，裁定如主文。
中　　華　　民　　國　　111 　年　　6 　　月　　20　　日
           刑事第七庭     審判長法  官  梁  堯  銘
                                法  官  張  智  雄
                                法  官  王  鏗  普
以上正本證明與原本無異。
如不服本裁定，應於收受送達後5日內向本院提出抗告書狀(須附
繕本)。因疫情而遲誤不變期間，得向法院聲請回復原狀。
                                書記官  周  巧  屏
　　　　　　　　　　　　　　　　
中　　華　　民　　國　　111 　年　　6 　　月　　20　　日
附表：受刑人周志昱定應執行之刑案件一覽表
編         號  1 2 3 罪         名  詐欺 詐欺 詐欺 宣    告   刑  有期徒刑6月 （共12罪） 有期徒刑1年1月 有期徒刑1年 （共5罪） 犯  罪 日  期  104年3月27日至同年12月11日間 103年1月17日至104年12月8日間 103年1月13日至104年11月26日間 偵  查 機  關  臺灣臺中地方檢察署106年度偵字第10114號等 臺灣臺中地方檢察署106年度偵字第10114號等 臺灣臺中地方檢察署106年度偵字第10114號等 最  後 事實審 法 院 臺灣高等法院臺中分院 臺灣高等法院臺中分院 臺灣高等法院臺中分院  案 號 109年度上訴字第2065號 110年度上訴字第712號 110年度上訴字第712號  判決日期 110年10月21日 110年10月19日 110年10月19日 確  定 判  決 法    院 最高法院 最高法院 最高法院  案    號 111年度台上字第450號 111年度台上字第1467號 111年度台上字第1467號  判決確定日    期 111年1月13日 111年3月17日 111年3月17日 是否為得易科罰金 、易服社會勞動之案件  得易服社會勞動 不得易科罰金 不得易科罰金 備          註  ㈠編號1所示12罪，應執行有期徒刑1年6月。 ㈡臺灣臺中地方檢察署111年度執字第1844號。 ㈠編號2至3所示6罪，應執行有期徒刑1年6月。 ㈡臺灣臺中地方檢察署111年度執字第4360號。 ㈠編號2至3所示6罪，應執行有期徒刑1年6月。 ㈡臺灣臺中地方檢察署111年度執字第4360號。